# 处置子公司股权

提问人：朴素 79 时间：2023-07-13 17:27:47
A公司注册资本 1 亿元，甲乙丙公司分别认缴80%、10%、10%，截至 22 年底甲实际出资 6800 万
2023 年 5 月甲乙丙丁签订股权转让协议，乙丙分别将持有的A公司10%股权 0 对价转让给甲，甲将持有的A公司全部股权作价 1 亿元转让给丁，可分次变更工商： 23 年 6 月底变更48%， 23 年 12 月底变更乙丙分别持有的10%股权及甲转让给丁的剩余股权；截至 23 年 6 月底转让48%股权的工商已变更；未实缴到位的注册资本合同未约定
之前甲按照80%并表A公司，请问现在 6 月底合并报表应该按多少比例下账长投？工商变更是否应作为处理长投的关键节点？

回答人：chenyiwei
1 、此前是否只有甲对A公司出资 6800 万元，乙、丙均未实缴出资？即甲对A的实缴出资比例是100%？
2 、本次股权转让中，为何约定分次进行工商变更？“23年 6 月底变更48%， 23 年 12 月底变更乙丙分别持有的10%股权及甲转让给丁的剩余股权”为何要如此确定，是否对应于丁的 1 亿元股权转让款的付款进度？
3 、尚未缴足的 3200 万元出资，是否由丁负责实缴，与原股东甲乙丙无关？
4 、A公司股权、印鉴、重要文件和合同等是否已完成移交？董事会是否已完成改选，原股东派驻的董事是否已完成退出？